臺灣嘉義地方法院刑事判決　　　　　　　 99年度易字第954號
公　訴　人　臺灣嘉義地方法院檢察署檢察官
被　　　告　黃賢仁
　　　　　　王俊翔
上列被告等因偽造文書等案件，經檢察官提起公訴（99年度偵字
第7112、8080號），因被告等於本院準備程序中就被訴事實均為
有罪之陳述，經本院合議庭裁定由受命法官獨任以簡式審判程序
審理判決如下：
    主  文
黃賢仁犯如附表一所示之陸罪，均累犯，各處如附表一罪刑欄所
示之刑；又犯行使偽造私文書罪，累犯，處有期徒刑參月，如附
表二所示偽造之署押均沒收。應執行有期徒刑貳年，並應於刑之
執行前，令入勞動場所，強制工作參年，扣案之改裝工具參支、
美工刀壹支、備用鑰匙壹支、六角扳手壹支、棉質手套壹雙、如
附表二所示偽造之署押均沒收。
王俊翔犯如附表一所示之陸罪，各處如附表一罪刑欄所示之刑。
應執行有期徒刑壹年陸月，扣案之改裝工具參支、美工刀壹支、
備用鑰匙壹支、六角扳手壹支、棉質手套壹雙均沒收。
    犯 罪 事 實
一、黃賢仁前於民國85年間，因竊盜案件，經臺灣臺南地方法院
    判處有期徒刑10月確定，於86年12月1日執行完畢；復於87
    年間，同因竊盜案件，經臺灣臺南地方法院判處有期徒刑6
    月確定，於88年7月5日執行完畢；再於90年間，因竊盜案件
    ，經臺灣高等法院臺南分院判處有期徒刑6月確定，並與另
    一判刑有期徒刑8月確定之贓物罪定執行刑有期徒刑1年，且
    於90年間，又因竊盜案件，經臺灣高等法院臺南分院判處有
    期徒刑2年確定，上開有期徒刑1年、2年之刑合併執行，於
    93年10月15日假釋出獄，並於93年12月28日假釋期滿視為刑
    之執行完畢；於96年間，復因竊盜案件，經臺灣高等法院高
    雄分院判處有期徒刑8月、減為有期徒刑4月確定，並於96年
    10月18日執行完畢（構成累犯）；嗣再因於97年10月15日攜
    帶兇器竊取自小貨車，且於同日為警查獲之竊盜案件，經臺
    灣臺南地方法院判處有期徒刑8月，並經臺灣高等法院臺南
    分院駁回上訴確定在案（尚未執行）；又因竊取汽車等案件
    ，經臺灣高等法院臺南分院判處應執行有期徒刑3年3月，並
    應於刑之執行前，令入勞動場所強制工作3年確定在案（尚
    未執行）。
二、詎黃賢仁猶不知警惕，與王俊翔共同基於不法所有之犯意聯
    絡，分別另行起意，由王俊翔負責把風，黃賢仁負責持己有
    客觀上足以對人之生命、身體、安全構成威脅，具有危險性
    可供兇器使用之工具下手行竊之方式，共同竊取李信宏等人
    之車輛（竊取之時、地、方式、所用之工具、車輛、被害人
    均詳如附表一所示），得手後以平均每輛新臺幣（下同）1
    萬5,000元至2萬元之代價售予真實姓名年籍不詳之人「阿龍
    」（檢察官另行偵辦中），所得贓款由2人朋分花用。
三、黃賢仁於99年9月3日凌晨5時許，在嘉義市○區○○○路6號
    前，竊取附表一編號6之車輛得手正啟動引擎即將駛離之際
    為警當場逮捕，扣得其所有供該次竊取車輛所用之備用鑰匙
    1支、六角扳手1支、棉質手套1雙等物後，其竟冒用「劉錦
    峰」之名義接受員警詢問，並基於偽造署押、私文書及行使
    偽造私文書之犯意，於同日在嘉義市政府警察局第一分局內
    ，接續在文件上，偽造「劉錦峰」之簽名及指印（偽造之文
    件及數量詳如附表二所示），而偽造附表二編號4至6所示之
    私文書後，交付予承辦員警而行使之，使劉錦峰有受刑事訴
    追之虞，足生損害於劉錦峰及司法機關偵查犯罪之正確性。
    嗣經警調閱劉錦峰之個人資料比對後，始悉上情。王俊翔則
    於有偵查犯罪職權之機關或公務員發覺前，向處理之警員坦
    承附表一編號2之竊盜犯行，並與黃賢仁一同於有偵查犯罪
    職權之機關或公務員發覺前，向處理之警員坦承附表一編號
    1、3至5之竊盜犯行，而均自首接受裁判，並配合警方查扣
    黃賢仁所有供附表一編號1至5竊取車輛所用之改裝工具3支
    、美工刀1支等物。又黃賢仁已有數次竊盜之前科紀錄，復
    於短短數日內再為本件多次竊盜犯行，堪認已有竊盜之犯罪
    習慣。
四、案經黃賢仁、王俊翔自首並由嘉義市政府警察局第一分局報
    告臺灣嘉義地方法院檢察署檢察官偵查起訴。
    理  由
一、本件被告黃賢仁、王俊翔所犯係死刑、無期徒刑、最輕本刑
    為3年以上有期徒刑以外之罪，亦非高等法院管轄第一審案
    件，且被告等於本院準備程序中，均已就被訴事實為有罪之
    陳述，經告知簡式審判程序之旨後，被告等及檢察官對於本
    件改依簡式審判程序審理均表示同意，本院合議庭爰依刑事
    訴訟法第273條之1第1項規定，裁定本件由受命法官獨任以
    簡式審判程序加以審理，是本件依刑事訴訟法第273條之2規
    定，不受同法第159條第1項、第161條之2、第161條之3、第
    163條之1及第16 4條至第170條有關證據提示、交互詰問及
    傳聞證據等相關規定之限制，合先敘明。
二、上開犯罪事實，業據被告等坦承不諱（見本院易字卷第61頁
    ），核與證人即被害人李信宏、田詠丞、王又尼、黃宣凱、
    郭豐日、謝致華等人證述情節相符，此外，並有如附表二所
    示之文件、被害報告單、贓物認領保管單、失車案件基本資
    料詳細畫面報表、逮捕現場照片、事後現場查證照片、通聯
    記錄附卷及備用鑰匙1支、六角扳手1支、棉質手套1雙、改
    裝工具3支、美工刀1支等物扣案為憑。又渠等於行竊時所攜
    帶之扣案六角扳手、改裝工具、美工刀等物，均係金屬材質
    、質地堅硬，自屬客觀上足以對人之生命、身體、安全構成
    威脅，具有危險性之兇器無訛，堪認被告等上開任意性自白
    均與事實相符，應可採信。本件事證明確，被告等犯行洵堪
    認定。
三、論罪科刑：
（一）被告等行為後，刑法第321條業經修正公布，而於100年1
      月28日生效施行。修正前刑法第321條法定刑為「處6月以
      上、5年以下有期徒刑」，修正後為「處6月以上、5年以
      下有期徒刑，得併科新臺幣10萬元以下罰金」，較之修正
      前增定罰金刑，自以修正前刑法第321條規定有利於被告
      等，依刑法第2條第1項前段之規定，仍應適用修正前規定
      。
（二）按刑法第321條第1項第3款之攜帶兇器竊盜罪，係以行為
      人攜帶兇器竊盜為其加重條件，此所謂兇器，其種類並無
      限制，凡客觀上足以對人之生命、身體、安全構成威脅，
      具有危險性之兇器均屬之，且祇須行竊時攜帶此種具有危
      險性之兇器為已足，並不以攜帶之初有行兇之意圖為必要
      （最高法院79年臺上字第5253號判例參照）。
（三）又查被告黃賢仁於附表編號4所示之犯罪嫌疑人權利事項
      告知單上偽造「劉錦峰」之署押，係表示簽名人被告知罪
      名及必須接受偵訊，並得行使緘默、選任辯護人及請求調
      查有利證據等權利之意，而附表編號5、6所示之執行拘提
      逮捕告知本人、親友通知書上偽造「劉錦峰」之署押，亦
      足以表示簽名人已知悉其受逮捕之原因，並足為簽名人出
      具收受該逮捕通知之證明（最高法院90年度臺上字第6057
      號判決要旨參照）。是被告於附表編號4至6所示文書上偽
      造「劉錦峰」署押，屬刑法第210條之偽造私文書行為；
      被告黃賢仁偽造後，復持以交付司法機關存查而行使，使
      劉錦峰有受刑事訴追之虞，足生損害於劉錦峰及司法機關
      偵查犯罪之正確性。至附表一編號1至3所示之警詢筆錄、
      扣押筆錄、扣押物品目錄表，均係司法人員依法製作，並
      命受訊問人簽名確認，其上所偽造「劉錦峰」之署押，不
      過係被告黃賢仁用以掩飾身分，並非足以為表示一定用意
      之證明；惟被告黃賢仁在上開資料文件上偽造「劉錦峰」
      之署押，亦使劉錦峰有受刑事訴追之虞，足生損害於劉錦
      峰及司法機關偵查犯罪之正確性。
（四）是核被告等於附表一所為，均係犯修正前刑法第321條第1
      項第3款之攜帶兇器竊盜罪。被告黃賢仁則另犯刑法第216
      條、第210條之行使偽造私文書罪。按犯罪嫌疑人冒名被
      訊並偽造署押，雖先後在警訊筆錄有偽造行為，惟其仍屬
      1犯意接續多次行為，侵害1個法益，應為接續犯，屬單純
      1罪，而非連續犯，最高法院84年度臺非字第10號刑事判
      決意旨可資參照，是被告其基於單一偽造「劉錦峰」之署
      押、私文書及行使偽造私文書之犯意，於密接時地，接續
      偽造附表二所示之署押、私文書及行使偽造私文書之犯行
      ，侵害相同之法益，屬單純1罪。被告偽造「劉錦峰」署
      押，屬偽造私文書之部分行為，不另論罪，而偽造私文書
      之低度行為，應為行使偽造私文書之高度行為所吸收，僅
      論以行使偽造私文書罪。公訴意旨認被告黃賢仁此部分僅
      成立刑法第217條之罪名，尚有誤會，惟因二者之基本社
      會事實同一，本院並已當庭依刑事訴訟法第95條之規定告
      知被告黃賢仁（見本院易字卷第61頁），茲依刑事訴訟法
      第300條規定變更起訴法條。又起訴書雖未就附表二編號
      3、5、6所示之被告黃賢仁偽造犯行於犯罪事實欄中敘明
      ，惟該部分與已敘及之附表二編號1、2 、4所示之偽造犯
      行部分，有接續犯之實質上一罪關係，為起訴效力所及，
      本院自應併予審理。被告等就附表一之犯行，互有犯意聯
      絡及行為分擔，為共同正犯。渠等所犯上開數罪犯意各別
      ，行為互殊，應予分別論處，併合處罰。公訴意旨認被告
      等上開竊盜犯行為接續犯，應論以一罪云云，尚有誤會。
（五）被告黃賢仁前於96年間，因竊盜案件，經臺灣高等法院高
      雄分院判處有期徒刑8月、減為有期徒刑4月確定，並於96
      年10月18日執行完畢之情，有臺灣高等法院被告前案紀錄
      表1份附卷可稽（見本院易字卷第17頁），其於受徒刑之
      執行完畢後，5年以內故意再犯本件有期徒刑以上之罪，
      均為累犯，應依刑法第47條第1項規定各加重其刑。又被
      告王俊翔於有偵查犯罪職權之機關或公務員發覺前，向處
      理之警員坦承附表一編號2之竊盜犯行，並與被告黃賢仁
      一同於有偵查犯罪職權之機關或公務員發覺前，向處理之
      警員坦承附表一編號1、3至5之竊盜犯行之情，業據證人
      即承辦警員楊樹寰於本院證述明確（見本院易字卷第62頁
      至第64頁），被告等嗣亦接受裁判，是被告等所為與刑法
      第62條前段規定自首之條件相符，茲依法就上開自首部分
      均減輕其刑，並就被告黃賢仁部分先加（累犯）後減之。
（六）爰審酌被告等竊取車輛轉售牟利及被告黃賢仁為掩飾真實
      身分而冒名應訊之犯罪動機、目的；由被告王俊翔負責把
      風，被告黃賢仁負責持工具竊取車輛，嗣並冒他人名義簽
      名、捺指印之犯罪手段；被告黃賢仁未婚、平時獨自居住
      、以製作茶業為生、經濟狀況普通，被告王俊翔未婚、平
      時獨自居住、從事汽車維修工作、經濟狀況普通之生活狀
      況；被告黃賢仁前已有數次竊盜前科紀錄之素行非佳，被
      告王俊翔亦有1次竊盜經宣告緩刑之前科紀錄；被告黃賢
      仁高職畢業，被告王俊翔高中畢業之教育程度；竊取車輛
      致被害人無法使用，造成生活不便及財產損失之犯罪所生
      危害；均坦承犯行，惟未與被害人達成民事損害賠償和解
      之犯後態度等一切情狀，分別量處如主文所示之刑，並定
      其應執行之刑。又數罪併罰中之一罪，依刑法規定得易科
      罰金，若因與不得易科之他罪併合處罰結果而不得易科罰
      金時，原可易科部分所處之刑，自亦無庸為易科折算標準
      之記載（司法院釋字第144號、第679號解釋參照），故被
      告等上開部分犯行，雖係最重本刑為5年以下有期徒刑以
      下之刑之罪，而受6個月以下有期徒刑之宣告，然因與不
      得易科之他罪併合處罰，自毋庸諭知易科罰金折算標準，
      附此敘明。
（七）按沒收為從刑之一種，犯人供犯罪所用或供犯罪預備之物
      ，雖屬共同正犯中之一人所有，但本於共同犯罪行為，應
      由共犯各負全部責任之理論，仍得對另一共同正犯科刑主
      文中諭知沒收該應沒收之物。扣案之改裝工具3支、美工
      刀1支等物，係供附表一編號1至5犯罪所用之物，備用鑰
      匙1支、六角扳手1支、棉質手套1雙等物，係供附表一編
      號6犯罪所用之物，且均係被告黃賢仁所有，業據被告黃
      賢仁供承在卷（見本院易字卷第81頁），均應依刑法第38
      條第1項第2款規定宣告沒收。又偽造之私文書如已行使，
      即為他人所有，非屬被告所有，不得諭知沒收，僅其中偽
      造之印文、署押，應依刑法第219條之規定諭知沒收。而
      本件被告黃賢仁偽造之犯罪嫌疑人權利事項告知單、執行
      拘提逮捕告知本人通知書、執行拘提逮捕告知親友通知書
      等私文書，既已向警員行使，非屬被告所有，爰不就該等
      私文書諭知沒收，僅附表二所示偽造之署押，應依刑法第
      219條規定宣告沒收。至其他扣案物品均非本件犯罪所用
      之物，業據被告等供述在卷（見本院易字卷第81頁至第82
      頁），且無證據足認確係被告等所有供本件犯罪所用之物
      ，復非義務沒收之物，均不予宣告沒收，附此敘明。
（八）又按18歲以上之竊盜犯、贓物犯，有犯罪之習慣，且宣告
      之應執行之刑達1年以上者，得於刑之執行前，令入勞動
      場所強制工作；依本條例宣告之強制工作處分，其執行以
      3年為期，竊盜犯贓物犯保安處分條例第2條第4項、第3條
      第1項、第5條第1項前段定有明文。故竊盜犯及與竊盜案
      件有關之贓物犯，其保安處分之宣告及執行，係刑法第90
      條關於保安處分規定之特別法，自應優先適用，此觀同條
      例第1條規定：「竊盜犯及與竊盜案件有關之贓物犯，其
      保安處分之宣告及執行，依本條例之規定；本條例未規定
      者，適用刑法及其他法律之規定。」自明。而對於竊盜犯
      、贓物犯宣告保安處分之強制工作，旨在對於有犯罪習慣
      之犯罪者，令入勞動場所，以強制從事勞動方式，培養其
      勤勞習慣、正確工作觀念，習得一技之長，於其日後重返
      社會時，能自力更生，期以達成刑法教化、矯治之目的。
      查被告黃賢仁前於85年間，因竊盜案件，經臺灣臺南地方
      法院判處有期徒刑10月確定，於86年12月1日執行完畢；
      復於87年間，同因竊盜案件，經臺灣臺南地方法院判處有
      期徒刑6月確定，於88年7月5日執行完畢；再於90年間，
      因竊盜案件，經臺灣高等法院臺南分院判處有期徒刑6月
      確定，並與另一判刑有期徒刑8月確定之贓物罪定執行刑
      有期徒刑1年，且於90年間，又因竊盜案件，經臺灣高等
      法院臺南分院判處有期徒刑2年確定，上開有期徒刑1年、
      2年之刑合併執行，於93年10月15日假釋出獄，並於93年
      12月28日假釋期滿視為刑之執行完畢；又於96年間，復因
      竊盜案件，經臺灣高等法院高雄分院判處有期徒刑8月、
      減為有期徒刑4月確定，並於96年10月18日執行完畢（構
      成累犯）；嗣再因於97年10月15日攜帶兇器竊取自小貨車
      ，且於同日為警查獲之竊盜案件，經臺灣臺南地方法院判
      處有期徒刑8月，並經臺灣高等法院臺南分院駁回上訴確
      定在案（尚未執行）；仍未見任何警惕，猶於上開案件被
      查獲後之3日即自97年10月18日起，至98年1月22日止之短
      短3個月期間，先後為5次竊盜既遂及1次竊盜未遂之犯行
      ，經臺灣高等法院臺南分院判處應執行有期徒刑3年3月，
      並應於刑之執行前，令入勞動場所強制工作3年確定在案
      （尚未執行）等情，有被告黃賢仁之前案紀錄表可參，是
      被告黃賢仁自85年間起，即屢犯竊盜案件多次，甚至已在
      98年因竊盜犯行，經臺灣高等法院臺南分院判處應執行有
      期徒刑3年3月，並應於刑之執行前，令入勞動場所強制工
      作3年，竟仍在該判決確定後執行前，於99年8月18日至99
      年9月3日短短數日間，再犯附表所示之6次竊盜犯行，足
      見其法治觀念淡薄，嚴重缺乏尊重他人財產權之觀念，對
      於犯罪已為其日常之惰性行為，顯有犯罪習慣，單純刑罰
      制裁已難達成矯治目的，非施以保安處分誠無以為功。從
      而，為使被告黃賢仁養成勞動習慣，以訓練其謀生技能，
      藉以矯正其竊盜惡習，爰於最後一次（攜帶兇器）竊盜犯
      行部分，依竊盜犯贓物犯保安處分條例第3條第1項第1款
      、第4條、第5條第1項前段之規定，併諭知被告黃賢仁於
      刑之執行前，令入勞動場所強制工作3年，以資矯治。
（九）另公訴意旨建議宣告被告王俊翔於刑之執行前，令入勞動
      場所強制工作，以為矯治云云。惟按有犯罪之習慣或因遊
      蕩或懶惰成習而犯罪，或18歲以上之竊盜犯，有犯罪之習
      慣者，得於刑之執行前，令入勞動場所強制工作，固為刑
      法第90條第1項及竊盜犯贓物犯保安處分條例第3條第1項
      所明定。惟保安處分係對受處分人將來之危險性所為之處
      置，以達教化與治療之目的，為刑罰之補充制度，我國現
      行刑法採刑罰與保安處分之雙軌制，在維持行為責任之刑
      罰原則下，強化其協助行為人再社會化之功能，改善行為
      人潛在之危險性格，期能達成根治犯罪原因、預防犯罪之
      特別目的。保安處分之措施，應受比例原則之規範，使保
      安處分之宣告，與行為人所為行為之嚴重性、行為人所表
      現之危險性，以及對於行為人未來行為之期待性相當。保
      安處分中之強制工作，旨在對嚴重職業性犯罪及欠缺正確
      工作觀念或無正常工作因而犯罪者，強制其從事勞動，學
      習一技之長與正確之謀生觀念，使其日後重返社會，能適
      應社會生活。前揭刑法及竊盜犯贓物犯保安處分條例之規
      定均係本此意旨而設，由法院視行為人之危險性格，決定
      應否交付強制工作，以達特別預防之目的（司法院釋字第
      471號解釋暨理由書參照）。查本件被告王俊翔前僅有1次
      竊盜之前科紀錄，且係於97年間所犯，並經宣告緩刑，有
      其臺灣高等法院被告前案紀錄表1份存卷可證（見本院易
      字卷第23頁至第24頁），嗣至99年8月間再為本件竊盜犯
      行，尚難遽認被告王俊翔已具有犯罪之習慣或因遊蕩或懶
      惰成習而犯罪。再者，被告王俊翔本件犯行既已判處如上
      之刑，經此教訓，諒足以使其誡懼謹慎，矯正其偏差之觀
      念。故審酌本件被告王俊翔行為之嚴重性、所表現之危險
      性及對其未來行為之期待性，其犯後坦承犯行，應有悔悟
      等情，倘令被告王俊翔入勞動場所強制工作，毋寧非屬適
      當甚且過度，參諸上開說明，認尚無藉由保安處分之強制
      工作方式以達教化與治療目的之必要，乃不為令被告王俊
      翔入勞動場所強制工作之諭知，附此敘明。
據上論斷，應依刑事訴訟法第273條之1第1項、第299條第1項前
段、第300條，刑法第2條第1項前段、第28條、第321條第1項第3
款（修正前）、第216條、第210條、第47條第1項、第62條前段
、第38條第1項第2款、第219條、第51條第5款，竊盜犯贓物犯保
安處分條例第3條第1項、第4條、第5條第1項前段判決如主文。
本案經檢察官李志明到庭執行職務。
中    華    民    國   100    年    2     月    25    日
                  刑事第四庭    法  官  吳育霖
以上正本證明與原本無異。
如不服本判決應於收受判決後10日內向本院提出上訴書狀，並應
敘述具體理由；其未敘述上訴理由者，應於上訴期間屆滿後20日
內向本院補提理由書（均須按他造當事人之人數附繕本）「切勿
逕送上級法院」。告訴人或被害人如對於本判決不服者，應具備
理由請求檢察官上訴，其上訴期間之計算係以檢察官收受判決正
本之日期為準。
中    華    民    國   100    年    2     月    25    日
                                書記官  陳俊男
附錄論罪科刑法條：
修正前中華民國刑法第321條（加重竊盜罪）
犯竊盜罪而有左列情形之一者，處6月以上、5年以下有期徒刑：
一、於夜間侵入住宅或有人居住之建築物、船艦或隱匿其內而犯
    之者。
二、毀越門扇、牆垣或其他安全設備而犯之者。
三、攜帶兇器而犯之者。
四、結夥三人以上而犯之者。
五、乘火災、水災或其他災害之際而犯之者。
六、在車站或埠頭而犯之者。
前項之未遂犯罰之。
中華民國刑法第210條（偽造變造私文書罪）
偽造、變造私文書，足以生損害於公眾或他人者，處5年以下有
期徒刑。
第216條（行使偽造變造或登載不實之文書罪）
行使第210條至第215條之文書者，依偽造、變造文書或登載不實
事項或使登載不實事項之規定處斷。
附表一：
┌──┬──────┬───────┬───────┬───────┐
│編號│犯 罪 時 間 │犯 罪 行 為 地│竊取方式、車輛│  罪      刑  │
├──┼──────┼───────┼───────┼───────┤
│ 1  │99年8月18日 │高雄市鼓山區裕│以客觀上足以對│黃賢仁、王俊翔│
│    │凌晨2時30分 │興里裕興路123 │人之生命、身體│共同犯攜帶兇器│
│    │許          │號旁          │、安全構成威脅│竊盜罪，黃賢仁│
│    │（被告等均自│              │，具有危險性可│累犯，處有期徒│
│    │首）        │              │供兇器使用之改│刑陸月，王俊翔│
│    │            │              │裝工具3支、美 │處有期徒刑伍月│
│    │            │              │工刀1支竊取李 │。扣案之改裝工│
│    │            │              │信宏使用之車牌│具參支、美工刀│
│    │            │              │號碼ZN-9892號 │壹支均沒收。  │
│    │            │              │自用小客車1輛 │              │
├──┼──────┼───────┼───────┼───────┤
│ 2  │99年8月19日 │嘉義市西區友忠│以客觀上足以對│黃賢仁、王俊翔│
│    │凌晨3時26分 │路476號前     │人之生命、身體│共同犯攜帶兇器│
│    │許          │              │、安全構成威脅│竊盜罪，黃賢仁│
│    │（被告王俊翔│              │，具有危險性可│累犯，處有期徒│
│    │自首）      │              │供兇器使用之改│刑柒月，王俊翔│
│    │            │              │裝工具3支、美 │處有期徒刑伍月│
│    │            │              │工刀1支竊取田 │。扣案之改裝工│
│    │            │              │詠丞所有之車牌│具參支、美工刀│
│    │            │              │號碼4651-XW自 │壹支均沒收。  │
│    │            │              │用小客車1輛   │              │
├──┼──────┼───────┼───────┼───────┤
│ 3  │99年8月21日 │高雄市左營區文│以客觀上足以對│黃賢仁、王俊翔│
│    │凌晨2時30分 │守路61號旁    │人之生命、身體│共同犯攜帶兇器│
│    │許          │              │、安全構成威脅│竊盜罪，黃賢仁│
│    │（被告等均自│              │，具有危險性可│累犯，處有期徒│
│    │首）        │              │供兇器使用之改│刑陸月，王俊翔│
│    │            │              │裝工具3支、美 │處有期徒刑伍月│
│    │            │              │工刀1支竊取王 │。扣案之改裝工│
│    │            │              │又尼使用之車牌│具參支、美工刀│
│    │            │              │號碼2513-GP號 │壹支均沒收。  │
│    │            │              │自用小客車    │              │
├──┼──────┼───────┼───────┼───────┤
│ 4  │99年8月21日 │高雄市左營區菜│以客觀上足以對│黃賢仁、王俊翔│
│    │凌晨4時30分 │公里重立路218 │人之生命、身體│共同犯攜帶兇器│
│    │許          │號對面        │、安全構成威脅│竊盜罪，黃賢仁│
│    │（被告等均自│              │，具有危險性可│累犯，處有期徒│
│    │首）        │              │供兇器使用之改│刑陸月，王俊翔│
│    │            │              │裝工具3支、美 │處有期徒刑伍月│
│    │            │              │工刀1支竊取黃 │。扣案之改裝工│
│    │            │              │宣凱所有之車牌│具參支、美工刀│
│    │            │              │號碼7399-PA號 │壹支均沒收。  │
│    │            │              │自用小客車1輛 │              │
├──┼──────┼───────┼───────┼───────┤
│ 5  │99年8月24日 │高雄市仁武區灣│以客觀上足以對│黃賢仁、王俊翔│
│    │凌晨4時許   │內里鳳仁路77之│人之生命、身體│共同犯攜帶兇器│
│    │（被告等均自│3號前         │、安全構成威脅│竊盜罪，黃賢仁│
│    │首）        │              │，具有危險性可│累犯，處有期徒│
│    │            │              │供兇器使用之改│刑陸月，王俊翔│
│    │            │              │裝工具3支、美 │處有期徒刑伍月│
│    │            │              │工刀1支竊取郭 │。扣案之改裝工│
│    │            │              │豐日使用之車牌│具參支、美工刀│
│    │            │              │號碼0229-MA號 │壹支均沒收。  │
│    │            │              │自用小客車1輛 │              │
├──┼──────┼───────┼───────┼───────┤
│ 6  │99年9月3日凌│嘉義市西區保安│以備用鑰匙1支 │黃賢仁、王俊翔│
│    │晨4時許     │四路6號前     │、棉質手套1雙 │共同犯攜帶兇器│
│    │            │              │、客觀上足以對│竊盜罪，黃賢仁│
│    │            │              │人之生命、身體│累犯，處有期徒│
│    │            │              │、安全構成威脅│刑捌月，應於刑│
│    │            │              │，具有危險性可│之執行前，令入│
│    │            │              │供兇器使用之六│勞動場所，強制│
│    │            │              │角扳手1支竊取 │工作參年，王俊│
│    │            │              │謝致華使用之車│翔處有期徒刑柒│
│    │            │              │牌號碼3296-JX │月。扣案之備用│
│    │            │              │號自用小客車1 │鑰匙壹支、六角│
│    │            │              │輛            │扳手壹支、棉質│
│    │            │              │              │手套壹雙均沒收│
│    │            │              │              │。            │
└──┴──────┴───────┴───────┴───────┘
附表二：
┌──┬─────────────┬─────────┐
│編號│偽造「劉錦峰」署押所在文件│  偽 造 之 署 押  │
├──┼─────────────┼─────────┤
│ １ │99年9月3日上午11時42分警詢│簽名2枚、指印8枚  │
│    │筆錄（嘉義市政府警察局第一│                  │
│    │分局嘉市警一偵字第09900040│                  │
│    │4073號刑案偵查卷宗第1頁至 │                  │
│    │第4頁）                   │                  │
├──┼─────────────┼─────────┤
│ ２ │扣押筆錄（同上卷第29頁至第│簽名2枚、指印2枚  │
│    │31頁）                    │                  │
├──┼─────────────┼─────────┤
│ ３ │扣押物品目錄表（同上卷第39│簽名3枚、指印3枚  │
│    │頁）                      │                  │
├──┼─────────────┼─────────┤
│ ４ │犯罪嫌疑人權利事項告知單（│簽名1枚、指印1枚  │
│    │同上卷第5頁）             │                  │
├──┼─────────────┼─────────┤
│ ５ │執行拘提逮捕告知本人通知書│簽名1枚、指印1枚  │
│    │（同上卷第77頁）          │                  │
├──┼─────────────┼─────────┤
│ ６ │執行拘提逮捕告知親友通知書│簽名1枚、指印1枚  │
│    │（同上卷第78頁）          │                  │
└──┴─────────────┴─────────┘
（以下空白）